臺灣桃園地方法院宣示判決筆錄　　　 100年度審易字第1486號
公　訴　人　臺灣桃園地方法院檢察署檢察官
被　　　告　陳俊宏
上列被告因毒品危害防制條例案件，於中華民國100 年11月30日
下午5 時許，在本院第十法庭宣示判決，出席職員如下：
　　　　　法　官　黃翊哲
　　　　　書記官　林宜亭
　　　　　通　譯
法官起立朗讀判決主文、犯罪事實要旨、處罰條文、附記事項，
及告以上訴限制、期間並提出上訴狀之法院，且諭知記載其內容
：
一、主  文：
    陳俊宏施用第二級毒品，處有期徒刑肆月，如易科罰金，以
    新臺幣壹仟元折算壹日。
二、犯罪事實要旨：
    陳俊宏前於民國87年間，因施用毒品案件，經本院以87年度
    毒聲字第3056號裁定送觀察、勒戒後，因認無繼續施用毒品
    之傾向，於87年12月18日執行完畢釋放出所，並經臺灣桃園
    地方法院檢察署檢察官以87年度偵字第17679 號為不起訴處
    分確定；復於前開觀察、勒戒執行完畢釋放後五年內之89年
    間，因施用毒品案件，經本院裁定送觀察、勒戒後，因認無
    繼續施用毒品之傾向，於90年5 月16日執行完畢釋放出所，
    並經臺灣桃園地方法院檢察署檢察官以89年度偵字第5947號
    為不起訴處分確定。詎不知悔改，復基於施用第二級毒品甲
    基安非他命之犯意，於99年12月7日上午9時許，在其位於桃
    園縣桃園市○○街39號居所內，以將甲基安非他命置放於玻
    璃球吸食器內燒烤並吸食其煙霧之方式，施用第二級毒品甲
    基安非他命1次。嗣於99年12月8日晚間9 時許，在桃園縣桃
    園市○○街52號前為警查獲，經警得其同意採集尿液送驗後
    ，結果呈安非他命類陽性反應，始悉上情。
三、處罰條文：
    毒品危害防制條例第10條第2 項，刑法第11條前段、第41條
    第1項前段。
四、附記事項：
  (一)按毒品危害防制條例於92年7 月9 日修正公布，自93年1 月
    9 日施行，將該第20條、第23條之保安處分程序，單純區分
    為「初犯」、「五年內再犯」及「五年後再犯」三種；依其
    立法理由之說明：「初犯」，經觀察、勒戒或強制戒治後，
    應為不起訴處分或不付審理之裁定；經觀察、勒戒或強制戒
    治執行完畢釋放後，「五年內再犯」者，因其再犯率甚高，
    原實施之觀察、勒戒及強制戒治既已無法收其實效，爰依法
    追訴或裁定交付審理。至於經觀察、勒戒或強制戒治執行完
    畢釋放後，「五年後再犯」者，前所實施之觀察、勒戒或強
    制戒治已足以遮斷其施用毒品之毒癮，為期自新及協助其斷
    除毒癮，仍適用「初犯」規定，先經觀察、勒戒或強制戒治
    之程序。從而依修正後之規定，僅限於「初犯」及「五年後
    再犯」二種情形，始應先經觀察、勒戒或強制戒治程序，不
    能逕行起訴，亦即設為施用毒品罪起訴條件之限制。但倘被
    告於五年內已再犯，經依法再為保安處分或追訴處罰者，縱
    其第三次（或第三次以上）施用毒品之時間，在初犯之保安
    處分執行完畢釋放五年以後，即非屬「五年後再犯」之情形
    ，且因前有「五年內再犯」情形，顯見其再犯率甚高，原實
    施之保安處分無法收其實效，毋庸仍予寬典處遇，而應依該
    條例第十條逕予刑罰制裁（最高法院99年度台非字第277 號
    判決意旨參照）。經查，本件被告前於87年間，因施用毒品
    案件，經本院以87年度毒聲字第3056號裁定送觀察、勒戒後
    ，因認無繼續施用毒品之傾向，於87年12月18日執行完畢釋
    放出所，並經臺灣桃園地方法院檢察署檢察官以87年度偵字
    第17679 號為不起訴處分確定；復於前開觀察、勒戒執行完
    畢釋放後五年內之89年間，因施用毒品案件，經本院裁定送
    觀察、勒戒後，因認無繼續施用毒品之傾向，於90年5 月16
    日執行完畢釋放出所，並經臺灣桃園地方法院檢察署檢察官
    以89年度偵字第5947號為不起訴處分確定。被告前既曾因施
    用毒品案件，經觀察、勒戒執行完畢釋放後之五年內，已再
    犯施用毒品罪，本件所犯施用第二級毒品之犯行，揆諸前揭
    說明，即非屬毒品危害防制條例第20條第3項所規定之「5年
    後再犯」之情形，自應依法追訴處罰。
  (二)又起訴意旨認被告於98年間因施用毒品案件，經本院以98年
    度桃簡字第2520號判決判處有期徒刑3 月確定，另因持有毒
    品案件經本院以98年度桃簡字第2725號判決判處有期徒刑 4
    月確定，上開2罪經本院以99年度聲字第720號裁定應執行有
    期徒刑6月確定，甫於99年8月24日執行完畢出監，認應構成
    累犯乙節。按被告有應併合處罰之數罪，經法院分別判處有
    期徒刑確定，其中一罪之有期徒刑先執行期滿後，法院經檢
    察官之聲請，以裁定定其數罪之應執行刑確定後，其在未裁
    定前已先執行之有期徒刑之罪，因嗣後合併他罪定應執行刑
    之結果，檢察官所換發之執行指揮書，係執行應執行刑，其
    前已執行之有期徒刑部分，僅應予扣除而不能認為已執行完
    畢（最高法院90年度台非字第340 號判決意旨參照）。查本
    案被告先於98年間，因施用毒品案件，經本院以98年度桃簡
    字第2520號判決判處有期徒刑3 月，於98年11月16日確定；
    同年間另因持有毒品案件，經本院以98年度桃簡字第2725號
    判決判處有期徒刑4月，於98年10月13日確定，上開2罪經本
    院以99年度聲字第720號裁定應執行有期徒刑6月確定，甫於
    99年8 月24日執行完畢出監。再於98年間，因偽造文書案件
    ，經本院以99年度桃簡字第1546號判決判處有期徒刑3 月，
    於99年9月22日確定，並於100年3 月19日執行完畢出監。同
    年間，另因違反兒童及少年性交易防制條例案件，經本院以
    100年度審易字第1664號判決判處有期徒刑3月。上開數罪均
    屬裁判確定前犯數罪之罪，依法應併合處罰之，故被告所犯
    施用毒品、持有毒品及偽造文書案件雖分別於99年8 月24日
    及100年3月19日執行完畢，惟其前已執行之有期徒刑部分，
    亦不過為日後定其應執行刑後應予以扣除之依據，不能認為
    已執行完畢，故與累犯要件不相適合，起訴意旨容有誤會，
    附此敘明。
  (三)末查，扣案之甲基安非他命1包含袋（驗餘毛重0.8796 公克
    ），因被告另涉販賣第二級毒品案件，經檢察官以100 年度
    偵字第1673號提起公訴，現於本院審理中，上開扣案物應為
    販賣毒品之證物，為免另案證據之滅失，爰不予沒收銷燬之
    諭知，附此敘明。
五、協商判決除有刑事訴訟法第455 條之4 第1 項第1 款於本訊
    問程序終結前，被告撤銷協商合意或檢察官撤回協商聲請者
    ；第2 款被告協商之意思非出於自由意志者；第4 款被告所
    犯之罪非第455 條之2 第1 項所定得以協商判決者；第6 款
    被告有其他較重之裁判上一罪之犯罪事實者；第7 款法院認
    應諭知免刑或免訴、不受理者情形之一，及違反同條第2 項
    「法院應於協商合意範圍內為判決；法院為協商判決所科之
    刑，以宣告緩刑或2 年以下有期徒刑、拘役或罰金為限」之
    規定者外，不得上訴。
六、如有前項得上訴之情形者，得自判決送達之日起10日內，向
    本院提出上訴書狀，上訴於第二審法院。
中    華    民    國   100    年    11    月    30    日
                  刑事庭    法  官  黃翊哲
                            書記官  林宜亭
以上正本證明與原本無異。
                            書記官  林宜亭
中    華    民    國   100    年    11    月    30    日
附錄本案論罪科刑法條：毒品危害防制條例第10條
施用第一級毒品者，處6 月以上5 年以下有期徒刑。
施用第二級毒品者，處3 年以下有期徒刑。